RIEDO ADRIANO



PROFILE

saya adalah seorang mahasiswa umur 20 tahun, kemampuan dasar saya adalah Desain dan teknik komputer, berbekal lulusan multimedia sehingga saya mendalami hal tersebut.

Saya pernah magang di sebuah vendor wedding fotografer sebagai Crew & Desainer, saya suka mempelajari hal baru, berkomunikasi dengan banyak orang.

PENDIDIKAN

SMK MEDIA TEKNOLOGI 2019-2022 *Multimedia*

SMP AL-GHIFARI 2016-2019

ORGANISASI

 Ketua OSIS
 Membantu sekolah dalam berbagai hal yang diperlukan

PENGALAMAN

Magang Editor & Crew

The Potomoto | January 2021- April 2021

- Editor video wedding dan membuat kolase album.
- Sebagai Crew dalam project wedding, menyiapkan alat dan persiapan yang di butuhkan.

Staf Creative

Universitas Pamulang | June 2022-September 2023

- Sebagai tim kreatif dalam program kampus belajar.
- Membuat video pembalajaran untuk di post pada platfom social media youtube

SKILLS

Editor & Desain
Programming
Komunikasi
80%
56%
75%

KONTAK

0813-1681-7290

riedoadriano29@gmail.com

@ed_riyono

Jl. Paburan raya, Bojong gede. Bogor